最  高  行  政  法  院  裁  定
                                     100年度裁字第2548號
聲  請  人  張力夫
            張大千
            張榮魁
上列聲請人因與相對人南投縣政府間更正土地登記事件，對於中
華民國100年6月16日本院100年度裁字第1480號裁定，聲請再審
，本院裁定如下：
    主  文
再審之聲請駁回。
再審訴訟費用由聲請人負擔。
    理  由
一、按對於終審法院之裁定有所不服，除合於法定再審原因得聲
    請再審外，不容以其他之方法聲明不服，故不服終審法院之
    裁定而未以聲請再審之程序為之者，仍應視其為再審之聲請
    ，而依聲請再審程序調查裁判。本件聲請人提出聲明異議狀
    對於本院確定裁定聲明不服，依上說明，仍應視其為再審之
    聲請，而依聲請再審程序調查裁判。次按聲請人聲請再審，
    應依行政訴訟法第283條準用第277條第1項第4款之規定表明
    再審理由，此為必須具備之程式。所謂表明再審理由，必須
    指明確定裁定，有如何合於行政訴訟法第273條或第274條所
    定再審理由之具體情事，始為相當。倘僅泛言有何條款之再
    審事由，而無具體情事者，尚難謂已合法表明再審理由。如
    未表明再審理由，法院無庸命其補正。
二、本件聲請人因對本院99年度裁字第436號駁回其抗告之裁定
    （下稱本院99年裁定），以有行政訴訟法第273條第1項第9
    款、第11款及第14款事由聲請再審部分，經臺中高等行政法
    院99年度再字第26號裁定（下稱原審裁定）駁回其再審聲請
    ，並經本院100年度裁字第1480號裁定（下稱原確定裁定）
    駁回其抗告確定，乃對原確定裁定聲請再審，聲請意旨略謂
    ：坐落南投縣南投段425-13地號土地面積，依內政部土地測
    量局鑑定圖為135.03平方公尺，相對人64年2月26日府投地
    籍字第10778號地籍圖重測土地標示變更結果通知書所載土
    地面積121、127平方公尺係屬偽造，惟行政法院未將行政訴
    訟法第273條第1項第11款規定列入審判要件。又行政訴訟法
    第273條第1項第14款事由部分，聲請人所提之相關文件事證
    及判決正本，具公信力，前裁定認聲請為無理由，有違行政
    訴訟法保障人民權益之意旨云云。經核其聲請狀內表明之再
    審理由，無非重述對本院99年裁定聲請再審之主張及對原審
    裁定不服之理由，而就原確定裁定有何合於法定再審事由之
    具體情事，則未據敘明，雖泛引行政訴訟法第273條第1項第
    11款及第14款規定，依上開規定及說明，難謂已合法表明再
    審理由，故其再審聲請為不合法，應予駁回。
三、據上論結，本件聲請為不合法。依行政訴訟法第283條、第
    278條第1項、第104條、民事訴訟法第95條、第78條、第85
    條第1項前段，裁定如主文。
中    華    民    國    100   年    10    月    27    日
                    最高行政法院第六庭
                        審判長法官  林  茂  權
                              法官  楊  惠  欽
                              法官  吳  東  都
                              法官  陳  金  圍
                              法官  蕭  惠  芳

以  上  正  本  證  明  與  原  本  無  異
中    華    民    國    100   年    10    月    27    日
                              書記官  張  雅  琴